

Jimmy Andrés Ordóñez Beltrán Licenciatura en español y filología clásica

Email: jaordonezb@unal.edu.co Dirección: Calle 64a #97a-12 Teléfono: 322 322 7556

Fecha de nacimiento: enero 25 de 1994

Nacionalidad: colombiano

Perfil profesional

De acuerdo con mi experiencia previa como docente, agente de servicio al cliente, y Representante Legal, he adquirido varias habilidades y valores como la comunicación asertiva, análisis de problemas y toma de decisiones, la escucha activa, el manejo de tiempos y espacios, excelentes relaciones interpersonales, análisis de resultados y postulación de proyectos, entre otros.

Considero que soy una persona entusiasta, motivada, confiable y responsable. Me adapto a todas las situaciones desafiantes. Soy capaz de trabajar bien tanto en un entorno de equipo como con iniciativa propia, así como de cumplir con plazos estrictos.

Experiencia

Bogotá D.C., Colombia febrero 2019 – octubre 2019

Bogotá D.C., Colombia enero 2020 – Diciembre 2021

Bogotá D.C., Colombia enero 2021 – julio 2021

Bogotá D.C., Colombia Julio 2021 – Diciembre 2021

Licenciado en español

Colegio Sumapaz

Desempeñé funciones como ser director de curso, impartir clases a todo bachillerato, ejecutar trabajos por proyectos, etc.

Investigador

Universidad Nacional de Colombia

Me encargué del análisis de información cuantitativa y cualitativa de diferentes encuestas, transcripciones de sesiones con sus respectivos análisis, apoyo a una comunidad de aprendizaje, trabajo con niños de primaria, etc.

Docente Español

Colegio Santa Librada E.U

Fui director de curso de grado sexto. Impartí clases desde quinto a once. Estuve a cargo de la elaboración de las mallas curriculares y de distintos proyectos de área.

Docente Inglés

Externado Porfirio Barba Jacob

Era el director del curso de sexto grado. Di clases de 5° a 11° grado. Estuve a cargo de la elaboración de las mallas curriculares y de diferentes proyectos del área.

Bogotá D.C., Colombia Diciembre 2021 – Junio 2022

Agente de Servicio al Cliente Bilingüe

Sitel Group

Trabajé en una campaña de soporte técnico. Fui capacitado para tener un excelente comportamiento con todo tipo de clientes como empatía, amabilidad, orientación a procesos, capacidad de resolución de problemas, etc.

Bogotá D.C., Colombia Mayo 2022 – Presente

Moderador de contenido

Teleperformance

En la madrugada, estoy trabajando como moderador de contenido. En este puesto, he desarrollado un excelente conocimiento relacionado con las políticas, la autoconciencia y la perspicacia laboral. Asimismo, he estado estudiando con mi supervisor todo lo relacionado esta posición con el propósito de afrontarla con preparación.

Bogotá D.C., Colombia Agosto 2021 – Presente

Representante Legal y Docente de Inglés

Namuy Learning

Por la tarde me encargo de realizar las inscripciones al Papel Único Tributario, la declaración de actividades, celebrar y ejecutar los actos y contratos necesarios para desarrollar todas las actividades de la empresa que represento.

Educación

Bogotá D.C., Colombia 2010

Bogotá D.C., Colombia 2010

Bogotá D.C., Colombia 2021

Bogotá D.C., Colombia 2023

Bogotá D.C., Colombia 2023

Bogotá D.C., Colombia 2024

Bachiller

Externado Porfirio Barba Jacob

Técnico en instalaciones eléctricas

SENA

Licenciatura en español y filología clásica

Universidad Nacional de Colombia

Variables y Estructuras de Control en la Programación Orientada a Objetos: JAVA

SENA

Desarrollo Web con PHP

SENA

Apropiación de los Conceptos en

Ciberseguridad

SENA

Habilidades

- Análisis de datos utilizo métodos como SMART para obtener resultados cualitativos y cuantitativos.
- Gestión del tiempo procuro llevar siempre un control impecable de cada cosa que se realiza, así como priorizar lo urgente, sin dejar de hacer lo importante, para obtener los mejores resultados
- Habilidades persuasivas para hablar soy capaz de evitar conflictos y buscar soluciones cuando es necesario.
- Autogestión puedo regular mis emociones, comportamientos y pensamientos de manera efectiva en diferentes situaciones.
- Empatía entiendo y comparto los sentimientos y emociones de otra persona como si fueran los míos.

Idiomas

Inglés

Nivel intermedio (B2+).

Portugués

Nivel intermedio (B2+).

Referencias familiares

Ruth Beltrán Romero

312 375 7954

Mamá

Jefe de ventas

Almacenes ONLY

Navor Elvin Ordóñez Galeano

313 397 8203

Hermano

Presidente empresarial

Marroquinería

Referencias personales

Gladys Katherine Bonilla

3043402879

Enfermera

Kinberly Jineth Lemus Zamora

3054087161

Tripulante de vuelo

Avianca